【裁判字號】    91,訴,3349
【裁判日期】    920417
【裁判案由】    損害賠償
【裁判全文】
臺灣臺中地方法院民事判決  九十一年訴字第三三四九號
    原      告    乙○○
    訴訟代理人    徐文開律師
    被      告    陳建宏原名.
    訴訟代理人    阮春龍律師
    複  代理人    甲○○      .
右當事人間因被告過失傷害案件，原告提起附帶民事訴訟請求損害賠償事件，由本院
刑事庭移送前來，本院判決如左：
    主    文
被告應給付原告新臺幣參拾柒萬肆仟伍佰零參元，及自民國九十年六月二日起至清償
日止，按週年利率百分之五計算之利息。
原告其餘之訴駁回。
訴訟費用由被告負擔百分之三十八，餘由原告負擔。
本判決原告勝訴部分，於原告以新臺幣壹拾貳萬伍仟元為被告供擔保後，得假執行；
但被告如於假執行程序實施前，以新臺幣參拾柒萬肆仟伍佰零參元為原告預供擔保，
得免為假執行。
原告其餘假執行之聲請駁回。
    事    實
甲、原告方面：
一、聲明：
（一）被告應給付原告新臺幣（下同）九十八萬五千一百九十三元，及自起訴狀繕本
      送達之翌日（即民國九十年六月二日）起至清償日止，按週年利率百分之五計
      算之利息。
（二）原告願供擔保，請准宣告假執行。
二、陳述：
    被告於八十九年八月八日十八時三十分許，在臺中縣大甲鎮○○路一六二號前，
    駕駛車牌號碼Ｈ七－二七二九號自用小客車由東往西方向倒車，原應謹慎並放慢
    速度，且應注意其他車輛及行人，隨時採取必要之安全措施，以避免危險之發生
    ，而依當時客觀情況，天候為晴、夜間有照明、路面幹燥、無缺陷、道路無障礙
    、視距良好，並無不能注意之情事，詎被告竟疏未注意確認車後無來車即貿然倒
    車，適有原告所騎乘之車牌號碼ＢＺＢ─五八二號重型機車行經該處，因閃避不
    及，遭被告所駕駛之自用小客車後方所撞擊，致原告人車均倒地，所騎乘機車卡
    在被告所駕駛之自用小客車下方，原告並因而受有腎臟挫傷併血尿、背部挫傷等
    傷害，原告身體所受傷勢與被告之行為間顯有相當因果關係，則依民法第一百八
    十四條第一項前段、第一百九十三條第一項及第一百九十五條第一項前段之規定
    ，原告自得請求被告負損害賠償責任。茲將原告請求被告賠償之各項費用及數額
    分述如次：
（一）醫療費用部分：原告因本件車禍而受傷，至九十年五月十二日，共支出醫療費
      用九萬五千二百五十三元。
（二）看護費用部分：原告因受有腎臟挫傷併血尿、背部挫傷等重大傷害而住院六日
      ，其間因行動不便且無法料理自己之事務，凡事均需仰賴他人照顧，惟因原告
      家境清寒無法僱用特別護士看護，遂由母親專職照顧。參酌行政院國軍退除役
      官兵輔導委員會臺中榮民總醫院（下稱臺中榮民總醫院）所定每日看護費之收
      費標準，日夜每班十二小時均為一千一百元，則每日看護費為二千二百元，則
      原告得請求相當於六日之看護費用共計一萬三千二百元。
（三）喪失勞動能力之所得部分：原告因本件車禍受傷前為幫助家計而休學，至甲晨
      服飾有限公司工作，每月薪資及加班費合計為二萬七千元，然自車禍發生翌日
      起至九十年四月三十日止，共計八個月又二十三日，因勞動能力喪失而無法工
      作，以其原有收入每月二萬七千元計算，減少之工作收入達二十三萬六千七百
      元。
（四）增加生活上需要之費用：原告因受有重傷，必須搭乘計程車前往醫院醫療，所
      支出之計程車費用合計為四萬零四十元。
（五）精神慰撫金部分：原告因被告之過失行為致受有嚴重傷害，並留有許多後遺症
      ，且久站時常有體力不支及氣喘等現象，日後能否完全復原，實難預料，又原
      告正值青春年華，人生原本多采多姿，原本休學出外工作係希望解決家庭經濟
      困難之問題，現反成為家庭沈重之負擔，且除行動上諸多不便外，精神所受之
      煎熬痛楚，殊難言喻，為此請求被告賠償精神慰撫金六十萬元。
（六）綜上所述，原告所受各項損害之金額合計為九十八萬五千一百九十三元，為此
      提起本件訴訟，請求被告賠償原告如聲明第一項所示之損害。
三、證據：提出臺灣臺中地方法院檢察署九十年度偵字第二五０九號、第六０四四號
    起訴書、蔡精龍診所診斷證明書及全民健保門診收據各一份、李綜合醫院大甲分
    院診斷證明書一份及收據四份、一心中醫診所診斷書及免用統一發票收據各一份
    、澄清綜合醫院診斷證明書一份及收據七份、光田綜合醫院診斷證明書二份及收
    據十九份、財團法人私立中國醫藥學院附設醫院（下稱中國醫藥學院）診斷證明
    書二份及收據二十三份、瑜芳藥局出具之免用統一發票收據九份、福峰堂國術館
    收據一份、同慶堂中醫診所診斷書及收據各一份、甲晨服飾有限公司八十九年度
    年薪工資印領卡一份、全豐交通有限公司免用統一發票收據三十三份（以上均影
    本）為證，並聲請向臺中榮民醫院查詢每日看護費之收費標準。
乙、被告方面：未於最後言詞辯論期日到庭，惟於先前言詞辯論期日為聲明及陳述略
    以：
一、聲明：原告之訴駁回；如受不利益判決，願供擔保，請准宣告免為假執行。
二、陳述：
（一）本件事故發生地點，即臺中縣大甲鎮○○路一六二號前廣場佈滿碎石，被告所
      駕駛之車輛於事故發生後，保險桿全未受損，且無刮傷或擦撞之痕跡，則原告
      究係因遭被告倒車撞及致人車倒地，抑或其騎車經過時因路面有碎石而自行滑
      倒？自有深究之必要。況且，前述廣場之面積狹小，被告欲倒車至大馬路上必
      須連續倒車數次，當無法快速倒車後退，既無法快速倒車，縱然撞倒原告亦不
      致造成原告受到重傷，被告被訴涉犯過失傷害之刑事案件第一審承辦法官，雖
      請臺灣省臺中縣區車輛行車事故鑑定委員會鑑定本件事故之責任歸屬，然該鑑
      定委員會所出具之鑑定意見書，並未詳予勘驗兩造車輛受損情形，並比對車輛
      撞擊位置，且未考量事故發生地點之特殊情形及原告之傷勢等因素，率爾認被
      告應負過失責任，惟該顯有錯誤之鑑定意見，嗣後竟經臺灣省車輛行車事故覆
      議鑑定委員會予以維持，並先後為本院九十年度交易字第二九五號及臺灣高等
      法院臺中分院九十一年度交上易字第一六二六號刑事判決所採用，據以為認定
      被告犯過失傷害罪之基礎，被告對於該等鑑定、覆議意見及刑案判決結果，自
      難甘服。
（二）原告所提出支出醫療費用之單據、甲晨服飾有限公司出具之證明書及搭乘計程
      車費用之收據，被告均否認其真正。原告提出之醫療費用收據內容模糊不清，
      無法證明其確曾因遭被告駕車撞及而支出醫療費用，另原告僅受輕微傷害，住
      院六日即出院，實無可能喪失工作能力達八個月又二十三日之久，再者，其並
      未證明因治療何種疾病而有搭乘計程車之需要，是其請求被告賠償醫療費用、
      因喪失勞動能力而減少之工作收入及因就診而搭乘計程車之費用，均無理由。
（三）原告另請求被告賠償其住院六日期間之看護費用一萬三千二百元及慰撫金六十
      萬元，然原告既住院期間既係由母親負責照顧，自未支出看護費用，其此部分
      請求自無理由；至其請求被告賠償慰撫金六十萬元，亦屬過高，請求本院應審
      慎斟酌兩造之學識、財力、地位等因素後，妥為量定慰撫金之數額。
三、證據：聲請向臺中縣稅捐稽徵處調閱原告八十九年度申報綜合所得稅之資料，並
    由中央警察大學就本件事故再行鑑定，以明兩造責任之歸屬。
丙、本院依職權調閱原告被訴過失傷害案件偵查及歷審刑事卷宗（含臺灣臺中地方法
    院檢察署九十年度偵字第二五０九號、第六０四四號、本院九十年度交易字第二
    九五號及臺灣高等法院臺中分院九十一年度交上易字第一六二六號案卷），並向
    光田綜合醫院大甲分院查詢：原告因本件車禍所受傷害，是否將導致其於一定期
    間內無法工作？若是，其無法工作之期間大約若干？另向臺中縣計程車客運商業
    同業公會查詢：自臺中縣大甲鎮○○路一一九巷四八號至（一）光田綜合醫院大
    甲分院（臺中縣大甲鎮○○路三二一號）（二）中國醫藥學院附設醫院（臺中市
    ○○路○段）（三）彰化縣溪湖鎮○○里○○路○段六一０號等地點之單趟車資
    分別為若干，再向財政部國稅局查詢兩造於八十九及九十年度之綜合所得稅申報
    資料及歸戶財產資料。
    理    由
一、本件被告經合法通知，未於最後言詞辯論期日到場，核無民事訴訟法第三百八十
    六條所列各款情形，爰依原告之聲請，由其一造辯論而為判決。
二、本件原告於九十年六月一日起訴時，係請求被告給付九十九萬八百零二十三元，
    及自起訴狀繕本送達被告翌日起至清償日止，按週年利率百分之五計算之利息，
    嗣於九十一年十月三十日具狀，減縮應受判決事項之聲明為：被告應給付原告九
    十八萬五千一百九十三元，及同前述方式計算之法定遲延利息，經核符合民事訴
    訟法第二百五十五條第一項第三款之規定，應予准許。
三、本件原告主張其於八十九年八月八日十八時三十許，騎乘車牌號碼ＢＺＢ─五八
    二號機車，行經臺中縣大甲鎮○○路一六二號前，適有被告駕駛之車牌號碼Ｈ七
    －二七二九號自用小客車由東往西方向倒車，於倒車時與原告所騎乘機車發生碰
    撞，致原告受有腎臟挫傷併血尿、背部挫傷等傷害等情，業據其提出蔡精龍診所
    、李綜合醫院大甲分院、一心中醫診所及澄清綜合醫院診斷證明書各一份、光田
    綜合醫院診斷證明書及中國醫藥學院診斷證明書各二份、同慶堂中醫診所診斷書
    一份為證，另經本院調取臺灣臺中地方法院檢察署九十年度偵字第二五０九號案
    卷內所附肇事現場圖、臺中縣警察局道路交通事故調查報告表及現場照片等資料
    審閱無訛。被告雖以：本件事故發生之地點即臺中縣大甲鎮○○路一六二號前廣
    場地面滿布碎石，原告所受傷害非無可能係其騎車經過該有碎石之路面而自行摔
    倒；又上開地點面積狹小，被告欲倒車至大馬路上必須連續倒車數次，無法快速
    倒車後退，則縱然撞倒原告亦不致造成原告重大傷害等語，資為抗辯。然查，被
    告於其被訴過失傷害之刑事案件警訊中自承：「當時我車子停放在中醫診所前空
    地，由東往西倒車出來，看後視鏡沒有人，我就放下剎車倒車行駛約三十公分，
    我感覺撞到東西，我就停下來看，看見一部車牌號碼ＢＺＢ─五八二號重機車卡
    在車輛後保險桿中間位置（車牌下方），乙○○（按即原告）已站在機車旁‧‧
    當時乙○○只有手腳擦傷，車只有左邊剎車桿曲，我並表示要負責其醫藥費及機
    車修理費」等語（見臺灣臺中地方法院檢察署九十年度偵字第二五○九號卷第八
    頁），於偵查中復自承：「（問：在八十九年八月八日十八時三十分許，於大甲
    鎮○○路一六六號前，與乙○○發生車禍經過？）有，我開Ｈ七─二七二九號車
    於倒車時撞到乙○○騎的ＢＺＢ─五八二號機車‧‧‧我的車後保險桿懸掛車牌
    處下面撞到機車腳踏板」等語（見臺灣臺中地方法院檢察署九十年度偵字第二五
    ○九號卷第二十四頁），核與原告於警訊時指稱：「當時騎乘機車由光明路右轉
    要進入中一診所工作，丙○○（按即被告）駕駛自用小客車由中一診所前空地倒
    車在光明路一六六號前撞到我機車車體，機車被壓在小客車底下他才停車，我摔
    倒在地上」等語（見臺灣臺中地方法院檢察署九十年度偵字第二五○九號卷第六
    頁），另於偵查中指稱：「對方的後保險桿有撞到我的機車，他車子的後行李蓋
    有撞到我的手肘‧‧‧撞到我後，對方的車子仍一直倒退，我的機車在他的車子
    下」等語（見臺灣臺中地方法院檢察署九十年度偵字第二五○九號卷第二十八頁
    背面）相符。又經本院九十年度交易字第二九五號刑事案件承辦法官勘驗結果，
    車牌號碼Ｈ七─二七二九號自用小客車後面車牌及車牌號碼ＢＺＢ─五八二號機
    車站立時，腳踏板與地面之高度均約三十五公分，有勘驗筆錄附該案卷第六十二
    頁足憑，可見原告於該案警訊中指稱：其所騎乘機車係遭被告所駕駛前揭車輛之
    保險桿撞及，另被告於偵查中所稱：其駕駛車輛之後保險桿撞到原告所騎乘機車
    之腳踏板等情，確與事實相符，是原告所受傷害，係遭被告駕車撞及其所騎乘機
    車，致其人車倒地所致，當無疑義，被告抗辯原告騎乘機車至事發地點時，因路
    面之碎石而跌倒等語，尚難採憑。再參以原告之母王貞鈺於該案件偵查中指述：
    「一到現場，我問被告為何將我女兒（即原告）撞成這樣，對方說他是因趕時間
    要送貨，倒車才比較快，我說這樣撞到人有比較快嗎？對方說有保險，叫我帶女
    兒去照Ｘ光，一切他會處理」等語（見臺灣臺中地方法院檢察署九十年度偵字第
    二五○九號卷第二十九頁），於本院前揭刑事案件審理中再指稱：「當時車禍時
    ，被告有說是因為要趕著送貨，才撞到我女兒」等語（見該案卷第六十六頁），
    可見被告於事發當時因急於送貨，倒車速度並未放慢，其所抗辯未快速倒車等語
    ，自非可採。
四、按汽車倒車時，應顯示倒車燈光或手勢後，謹慎緩慢後倒，並應注意其他車輛及
    行人，道路交通安全規則第一百一十條第二款定有明文。被告為汽車駕駛人，於
    前述時地倒車時，自應注意遵守前揭規定，又當時天候為晴，夜間有照明，視距
    良好、路面乾燥無缺陷、且無障礙物等情，亦有道路交通事故調查報告表附前述
    偵查卷第九頁可參，是被告並無不能注意上開規定之情形，詎其竟疏未注意，未
    確認車後無來車即貿然倒車，致撞倒原告所騎乘機車，致原告受有前述傷害，自
    難辭過失之咎，且其過失行為與原告所受傷害顯有相當因果關係。參以被告因本
    件車禍被訴涉犯過失傷害罪嫌一案，經本院刑事庭送請臺灣省臺中縣區車輛行車
    事故鑑定委員會鑑定及臺灣省車輛行車事故覆議鑑定委員會覆議結果，亦持相同
    看法，本院九十年度交易字第二九五號刑事判決亦認前述二鑑定意見以被告違反
    上開交通規則係導致本件事故發生之原因為可採，認被告犯過失傷害罪而判處罪
    刑，該案嗣經檢察官及被告上訴，均遭駁回而告確定，此分別有臺灣省臺中縣區
    車輛行車事故鑑定委員會九十年十月十六日中縣鑑字第九００四三九號函及鑑定
    意見書、另臺灣省車輛行車事故覆議鑑定委員會九十一年一月二十八日府覆議字
    第九０二七七六號函各一份附本院九十年度交易字第二九五號案卷第二十五頁至
    第二十七頁、第四十七頁，本院九十年度交易字第二九五號暨臺灣高等法院臺中
    分院九十一年度交上易字第一六二六號刑事判決各一份在卷足憑，益見被告就本
    件事故之發生，應負過失責任。被告聲請再由中央警察大學鑑定本件事故之責任
    歸屬，然此次車禍歷經二度鑑定及本院承辦前揭刑事案件之法官親自勘驗兩造所
    使用之交通工具後，既一致認定原告所騎乘機車係遭被告倒車所撞及，且被告於
    倒車時未確實注意車後方有無人車，已詳述如前，則被告就該事故之發生應負全
    部過失責任，要無疑義，自無再送鑑定之必要，併此敘明。
五、次按因故意或過失，不法侵害他人之權利者，負損害賠償責任；又不法侵害他人
    之身體或健康者，對於被害人因此喪失或減少勞動能力，或增加生活上之需要時
    ，應負損害賠償責任；復按不法侵害他人之身體、健康，或不法侵害其他人格法
    益而情節重大者，被害人雖非財產上之損害，亦得請求賠償相當之金額，民法第
    一百八十四條第一項前段、第一百九十三條第一項及第一百九十五條第一項分別
    定有明文。查被告因過失不法侵害原告之身體、健康等人格權，揆諸上開規定，
    自應負侵權行為損害賠償責任。玆審酌原告請求之各項賠償金額如下：
（一）醫療費用部分：
      原告主張其因被告之過失行為所受傷害，支出醫療費用合計九萬五千二百五十
      三元，業據其提出蔡精龍診所全民健保門診收據一份、李綜合醫院大甲分院收
      據四份、一心中醫免用統一發票收據一份、澄清綜合醫院收據七份、光田綜合
      醫院收據十九份、中國醫藥學院收據二十三份、瑜芳藥局所出具免用統一發票
      收據九份、福峰堂國術館收據一份、同慶堂中醫診所診斷書及收據各一份為證
      ，被告曾抗辯原告於起訴時提出之單據內容模糊不清，不足以證明原告確曾因
      本件事故支出醫療費用，惟原告已於本院九十二年三月四日言詞辯論期日提出
      前揭單據之正本，被告並當庭表示將自行與原告接洽以閱覽該等單據正本，其
      後即未於言詞辯論期日到庭或以書狀對單據之真正與否答辯，依據民事訴訟法
      第二百八十條第一項前段及第三項規定，應視同被告對原告主張曾支出上開單
      據內所列費用一節予以自認。經查，原告所提出由光田綜合醫院大甲分院、澄
      清醫院、一心中醫診所及中國醫藥學院出具之收據中，分別列有二百二十元、
      一百六十元、一百元及三百五十元之證書費用，此部分核非治療傷害所必需之
      費用，原告自不得向被告請求賠償，其餘九萬四千二百六十三元，核屬必要之
      醫療費用，應予准許。
（二）因減少勞動能力所受損害部分：
      原告主張其因本件車禍，自八十九年八月九日起於光田綜合醫院住院，於同年
      月十四日出院等情，為被告所不爭執，另有光田綜合醫院診斷證明書附臺灣臺
      中地方法院檢察署九十年度偵字第二五０九號案卷第十二頁可憑，應堪信實。
      至原告主張其於受傷前在甲晨服飾有限公司工作，每月薪資二萬七千元，因遭
      被告撞傷致八個月又二十三日無法工作，請求被告賠償二十三萬六千七百元等
      情，業據其提出該公司八十九年度年薪工資印領卡一份為證，依據該印領卡之
      記載，原告於受傷前四個月，每月至少均有二萬七千元之收入，則其主張以該
      數額為基礎，計算其因減少勞動能力所受之損失，自屬合理。至其是否因被告
      之過失傷害行為而無法工作？若是，其無法工作之期間為何？經本院依職權向
      光田綜合醫院查詢後，該院回覆稱：原告於八十九年八月九日急診入院，接受
      泌尿科住診治療，診斷為背挫傷及腎挫傷合併血尿，其腎挫傷絕對需要臥床休
      息七天，一個月內無法做劇烈運動及從事粗重工作，一般作息沒限制，至於能
      否工作？視病人工作性質及需要而定，有該院九十一年十二月二十七日（９１
      ）光醫事歷字第９１甲００５８１號函一件存卷供參，且原告對此函覆內容並
      無爭執，被告雖於本院九十二年三月四日言詞辯論期日陳稱將另行具狀就此一
      函文內容表示意見，迄本院言詞辯論終結之日，均未具狀就此作何答辯，本院
      斟酌原告在上開服飾公司係從事會計工作（見前述偵查案卷第五頁偵訊筆錄中
      原告之陳述），依其工作性質及前揭函文意旨，於休養一個月後應可恢復從事
      該項工作所需之正常能力，則原告請求被告賠償其一個月內無法工作之收入損
      失二萬七千元部分，為有理由，逾此部分之請求，即屬無據，應予駁回。
（三）增加生活上之需要部分：
  １、看護費：依光田綜合醫院上開函示意旨，原告所受傷害既有臥床休息七日之絕
      對必要，則其在因傷住院之近一星期（六日）時間內，自有由他人看護之必要
      。原告主張其因本件事故受傷住院期間，由其母親照顧一節，為被告所不爭執
      ，則原告雖未實際支出護費用，然因親屬受傷，而由親屬代為照顧被害人（即
      本件原告）之起居，並非不能評價為金錢，只因兩者身分密切而免除支付之義
      務，此種親屬基於身分關係之恩惠，自不能加惠於加害人（即本件被告），故
      應衡量比照僱用職業護士看護情形，認被害人受有相當親屬看護費用之損害，
      得向加害人請求賠償（最高法院八十一年度臺上字第七四九號民事判決要旨參
      照）。是以原告主張依據臺中榮民總醫院所定看護費之收費標準每日二千二百
      元（見卷附臺中榮民總醫院九十二年三月十八日中榮社字第０９２０００００
      ８４號函）為標準，請求被告賠償其住院六日期間之看護費用共一萬三千二百
      元，核屬正當，應予准許。
  ２、計程車費：原告主張其因本件車禍受傷，搭乘計程車前往醫院醫療，支出計程
      車費四萬零四十元等情，業據其提出全豐交通有限公司免用統一發票收據三十
      三份為證。被告雖抗辯：原告既無法證明其搭乘計程車係為醫治因本件事故所
      受之傷害，此部分請求並無理由等語，惟查，依原告提出之診斷證明書記載，
      其於八十九年八月八日因本件事故受傷後，曾於同年八月十五日及十九日至蔡
      精龍診所就診，於同年十月二日、九日及十六日至李綜合醫院大甲分院就醫，
      另於同年十月十三日至十一月八日間至位於彰化縣溪湖鎮○○里○○路○段六
      一０號之福峰堂國術館療傷，則其提出之車資收據中，記載「大甲─蔡精龍」
      、「大甲─李綜合」及「大甲─溪湖」者，其上所載之搭車日期，恰與原告赴
      上述診所、醫院及國術館診療之日期相符；又依原告提出之醫療費用單據顯示
      ，其曾於八十九年八月八日、九日、十四日、二十五日、九月二十九日、十月
      二十四日、三十一日及十一月十日至光田綜合醫院就診，於同年八月二十八日
      、三十日、九月六日、十三日及二十日至位於臺中市○○○路○段一一八號之
      澄清醫院就醫，復於八十九年十一月二十五日、二十八日、十二月二日、五日
      、九日、十六日、二十三日、三十日，九十年二月十七日、二十四日、三月三
      日、十日、十七日、二十四日、三十一日、四月七日、十四日、二十一日、二
      十八日及五月五日至中國醫藥學院求診，核與原告另提出之「大甲─光田」及
      「大甲─臺中」之車資收據上日期亦均符合，則原告主張其於前揭日期確因赴
      前述醫院、診所或國術館診療因車禍所受傷勢而支出計程車資等語，應堪信實
      。又經本院依職權向臺中縣計程車客運商業同業公會查詢結果，自原告住所所
      在之臺中縣大甲鎮○○路出發至下列地點之單趟車資分別為：至光田綜合醫院
      大甲分院為八十元；至中國醫藥學院附設醫院為七百元；至彰化縣溪湖鎮為一
      千二百元，有該同業公會九十一年十二月六日九一中縣計銘字第０一二號函一
      份附卷為憑，而原告提出之車資收據中，「大甲─光田」部分每日之車資均為
      一百六十元，恰為前揭函文所指由原告住所搭計程車至光田綜合醫院大甲分院
      單趟車資之兩倍；「大甲─臺中」部分之車資每日均為一千二百元，「大甲─
      溪湖」之車資每日則為一千八百元，均低於上開函示意旨所稱由原告住所至中
      國醫藥學院及彰化縣溪湖鎮之來回車資，足見原告所請求之前述搭車費用並未
      逾合理之範圍。又原告倘未遭被告撞傷，自無頻繁往來於前述醫療院所就診之
      必要，則該等計程車費均係其因被告之過失侵害行為而額外增加之支出，其請
      求被告賠償上開計程車資共四萬零四十元，自有理由，應予准許。
（四）精神慰撫金部分：
      原告因本件車禍致受有腎臟挫傷併血尿、背部挫傷等傷害，並住院六日等情，
      已如前述，是其非但身體承受相當程度之疼痛，精神上所感受之痛苦亦非輕微
      。再者，原告正值青春年華，經此事故，對於使用機車代步之安全性勢將產生
      質疑及恐懼，原告謂其受到驚嚇，精神上受有打擊，而蒙受痛苦，尚非無因，
      故原告請求被告賠償其所受非財產上之損害即精神慰撫金，洵屬有據。查原告
      已具狀陳明其係高中畢業，於本件事故發生前任職甲晨服飾有限公司；被告為
      高中畢業，在大甲第一市場販賣冷凍肉類（見臺灣臺中地方法院檢察署九十年
      度偵字第一五０二號卷第七頁偵訊筆錄中被告之陳述）。至兩造之財產狀況，
      亦有財政部臺灣省中區國稅局沙鹿稽徵所九十一年十二月十日中區國稅沙鹿徵
      字第０九一００二一九一八號函及九十一年十月二十二日中區國稅沙鹿徵字第
      ０九一００一八九二九號函檢附之兩造歸戶財產查詢清單共二份附卷可稽。本
      院斟酌兩造前述之身分地位、教育程度、經濟能力、被告加害情形，及原告所
      受精神上痛苦之程度等一切情狀，認原告請求精神慰撫金六十萬元，尚屬過高
      ，應核減為二十萬元為相當，故原告於此範圍內之請求，自屬有據，應予准許
      。逾此範圍之請求，並非相當，不應准許
六、綜上所述，原告基於侵權行為之法律關係，訴請被告賠償原告三十七萬四千五百
    零三元（94263+27000+13200+40040+200000=374503），及自起訴狀繕本送達被
    告翌日即九十年六月二日起至清償日止（按被告於卷附起訴狀上簽名表示已收受
    起訴狀繕本送達時，雖未註明收受日期，然依原告具狀日期及本院九十年度易字
    第二九五號刑事案件第一次庭期均為九十年六月一日，可見被告係在該次開庭時
    當庭收受起訴狀繕本），按週年利率百分之五計算之法定遲延利息，即屬正當，
    應予准許，逾此部分之請求為無理由，應予駁回。
七、原告陳明願供擔保，請求宣告假執行；被告亦陳明願供擔保，請求宣告免為假執
    行，就原告勝訴部分，經核均無不合，爰分別酌定相當之擔保金額，予以准許。
    至原告敗訴部分，其假執行之聲請，已失所附麗，應予駁回。
八、據上論結，本件原告之訴為一部有理由，一部無理由，依民事訴訟法第三百八十
    五條第一項前段、第七十九條但書、第三百九十條第二項、第三百九十二條，判
    決如主文。
中      華      民      國    九十二    年      四      月    十七      日
                                臺灣臺中地方法院民事第一庭
~B法      官  鍾啟煒
右為正本係照原本作成
如對本判決上訴，須於判決送達後廿日內向本院提出上訴狀
中      華      民      國    九十二    年      四      月    十九      日
~B法院書記官


司法院資訊處製作；財團法人民間司法改革基金會備份。
